【裁判字號】    89,交上易,1028
【裁判日期】    890524
【裁判案由】    過失傷害
【裁判全文】
臺灣高等法院臺中分院刑事判決            民國八十九年度交上易字第一○二八號
    上  訴  人
    即  被  告  丙○○
右上訴人因過失傷害案件，不服臺灣彰化地方法院中華民國八十八年十二月十日第一
審判決（民國八十八年度交易字第九十九號，起訴案號：臺灣彰化地方法院檢察署民
國八十八年度偵字第二四八一、三九一二號），提起上訴，本院判決如左：
    主      文
上訴駁回。
丙○○緩刑貳年。
    事實及理由
一、本案經本院審理結果，認第一審判決論處被告過失傷害罪刑，其認事用法及量刑
    ，均無違誤或不當，應予維持，並引用第一審判決書記載之事實、證據及理由（
    如附件）。
二、上訴意旨指摘其已與告訴人達成和解理賠，告訴人亦具狀撤回告訴，原審未諭知
    不受理判決不當。經查上訴人係於原審辯論終結後，始與告訴人達成和解，有該
    和解書及撤回告訴狀各一紙在卷可稽，上訴非有理由，應予駁回。末查被告並無
    前科，未曾受有期徒刑以上刑之宣告，有其前科資料表在卷可考，本件被告已直
    承過失不諱，又已與告訴人和解理賠，經此罪刑之宣告，當已知所警惕而無再犯
    之虞，原審所宣告之刑，以暫不執行為適當，爰予宣告緩刑二年，以啟自新。
三、據上論斷，應依刑事訴訟法第三百七十三條、第三百六十八條，刑法第七十四條
    第一款，判決如主文。
本案經檢察官甲○○到庭執行職務。
中      華      民      國    八十九     年      五       月   二十四   日
                                  臺灣高等法院臺中分院刑事第二庭
                                        審判長法  官  羅  禮  政
                                              法  官  陳  欣  安
                                              法  官  蔡  聰  明
右正本證明與原本無異。
不得上訴。
                                              書記官    錫  彬
中      華      民      國    八十九     年      五       月   二十五   日
                                                                        Ｏ
臺灣彰化地方法院刑事判決                          八十八年度交易字第九九號
    公  訴  人  臺灣彰化地方法院檢察署檢察官
    被      告  丙○○  男二十二歲（民國○○○年○月○日生）
                        住彰化縣社頭鄉里仁村崙雅巷二七號
                        居澎湖湖西郵政九０九九七附二一０號信箱
                        身分證統一編號：Ｎ一二三一五二九號
右列被告因過失傷害案件，經檢察官提起公訴（八十八年度偵字第二四八一、三九一
二號），本院判決如左︰
    主      文
丙○○因過失傷害人，處有期徒刑參月，如易科罰金，以參佰元折算壹日。
    事      實
一、丙○○於八十七年八月二十九日上午五時四十五分許，駕駛ＣＪ－五四六八號自
    小客車，沿彰化縣員林鎮○○路由南往北方向行駛，途經該路一段三八二號前，
    應注意行車速度，依標誌之規定，且該路段限速時速六十公里以下，不得超速行
    駛，又應注意後車與前車間應保持隨時可以煞停之距離，且依當時狀況並無不能
    注意之情形，竟疏未注意，貿然以時速七、八十公里之速度行駛，適乙○○駕駛
    ＯＥ－三０三六號自小客車沿前揭中山路同向在前行駛，欲左轉至該路三八一巷
    ，丙○○所駕車因而煞避不及自後追撞乙○○所駕車，致乙○○因此受有後顱挫
    傷皮下血腫、左眼眶擦傷、前胸挫傷、左手肘挫傷及雙側下肢挫傷之傷害。丙○
    ○於肇事後警員到場處理時坦承肇事而接受裁判。
二、案經乙○○訴請彰化縣警察局員林分局移送臺灣彰化地方法院檢察署檢察官偵查
    起訴。
    理      由
一、訊據被告坦承於前揭時地駕駛前開車輛肇事，致告訴人乙○○受有前揭傷害屬實
    ，核與告訴人指訴情節相符，並有驗傷診斷書及道路交通事故調查報告表及照片
    附卷可按，是告訴人之傷害，係由於被告行為所致，至為明確，益證被告之行為
    有過失，又告訴人之受傷害，係由被告行為所致生，而被告之行為有過失，是被
    告之過失行為與告訴人之受傷，自有相當因果關係，被告之犯行堪以認定。
二、核被告所為係犯刑法第二百八十四條第一項之過失傷害人罪。被告於肇事後警員
    到場處理時坦承肇事而自首，此據前揭事故調查表載明，應依法減輕其刑。爰審
    酌被告係偶發初犯，被告之過失程度，被害人所受傷害、肇事後態度、未與告訴
    人達成民事上和解等一切情狀，量處如主文所示之刑，並諭知易科罰金之折算標
    準。
據上論斷，應依刑事訴訟法第二百九十九條第一項前段、刑法第二百八十四條第一項
前段、第六十二條前段、第四十一條、罰金罰鍰提高標準條例第一條前段、第二條，
判決如主文。
本案經檢察官魏克仁到庭執行職務。
中      華      民      國    八十八    年     十二     月      八      日
                                    台灣彰化地方法院交通法庭
                                        法      官  余    仕    明
右正本證明與原本無異。
如不服本判決，應於判決送達後十日內向本院提出上訴狀( 須附繕本 )。
告訴人或被害人對於判決如有不服具備理由請求檢察官上訴者，其上訴期間之計算係
以檢察官收受判決正本之日期為準。
                                        法院書記官  鄭    秀    鑾
中      華      民      國    八十八    年     十二     月      十      日
刑法第二百八十四條
因過失傷害人者，處六月以下有期徒刑、拘役或五百元以下罰金。致重傷者，處一年
以下有期徒刑、拘役或五百元下罰金。
從事業務之人，因業務之過失傷害人者，處一年以下有期徒刑、拘役或一千元以下罰
金。致重傷者，處三年以下有期徒刑、拘役或二千元以下罰金。


司法院資訊處製作；財團法人民間司法改革基金會備份。
